臺灣臺南地方法院刑事判決　
110年度交易字第877號
公  訴  人  臺灣臺南地方檢察署檢察官
被      告  吳岱錄




上列被告因公共危險案件，經檢察官提起公訴（110年度偵字第1
7462號），被告於本院準備程序中就被訴事實為有罪之陳述，經
告知簡式審判程序之旨，並聽取被告與公訴人意見後，本院裁定
以簡式審判程序進行審理，判決如下：
    主  文
吳岱錄駕駛動力交通工具而吐氣所含酒精濃度達每公升零點二五
毫克以上，累犯，處有期徒刑拾月。
    理  由
一、本案被告吳岱錄所犯為死刑、無期徒刑、最輕本刑3年以上
    有期徒刑以外之罪，亦非高等法院管轄之第一審案件，其於
    準備程序中就被訴事實為有罪之陳述，經告知簡式審判程序
    之旨，並聽取檢察官及被告之意見後，本院依刑事訴訟法第
    273條之1第1項規定裁定進行簡式審判程序，是本案之證據
    調查，依同法第273條之2規定，不受同法第159條第1項、第
    161條之2、第161條之3、第163條之1及第164條至第170條所
    規定證據能力認定及調查方式之限制，合先敘明。
二、本案犯罪事實及證據，除起訴書犯罪事實欄第7、8行「在臺
    南市仁德區中正路2段之檳榔攤飲用啤酒後」之記載，應更
    正為「在臺南市仁德區中正路2段之檳榔攤飲用保力達藥酒
    後」；證據部分：補充「被告於本院準備程序及審理時之自
    白」外，其餘均引用檢察官起訴書之記載（如附件）。
三、論罪科刑：
　㈠核被告所為，係犯刑法第185條之3第1項第1款前段之駕駛動
    力交通工具而吐氣所含酒精濃度達每公升0.25毫克以上之罪
    。
  ㈡被告前因公共危險案件，經本院以108年度交易字第700號、1
    08年度交易字第1052號判決分別判處有期徒刑8月、9月確定
    ，上開2案接續執行，於民國110年3月22日縮刑期滿執行完
    畢等情，有臺灣高等法院被告前案紀錄表在卷足參（見本院
    卷第13至22頁），其於上開有期徒刑執行完畢後5年內之110
    年8月16日故意再犯本件有期徒刑以上之罪，為累犯；審酌
    被告未因前罪徒刑執行完畢而有所警惕，猶故意再為本案犯
    行，可認其有特別惡性及對刑罰反應力薄弱，又觀諸被告本
    案犯罪情節，經依累犯規定加重其刑，並未使被告所受刑罰
    超過其所應負擔之罪責，即無司法院釋字第775號解釋意旨
    所指應裁量不予加重最低本刑，否則將致過苛或罪刑不相當
    之情形，爰依刑法第47條第1項規定加重其刑。
　㈢茲審酌被告明知酒後不能駕車及酒醉駕車之危險性，竟猶漠
    視自己安危，復罔顧法律禁止規範與公眾道路通行之安全，
    於酒後吐氣所含酒精濃度已逾法定容許標準後，仍騎乘普通
    重型機車行駛於道路，對公眾交通往來造成潛在之高度危險
    ，所為實無足取，亦顯見其無視法紀，更缺乏對其他用路人
    人身安全之尊重觀念，殊為不該，復審酌其犯後坦承犯行不
    諱，且幸其酒後騎車未肇事即經警攔檢，並考量其為警查獲
    時測得吐氣所含酒精濃度為每公升0.32毫克、其騎乘時間為
    下午時分(用路人應較夜間為多)、地點及車輛之種類所造成
    之危害程度，兼衡其前有多次因酒後駕車之違法情事為警查
    獲之素行（構成累犯之前案紀錄，不重複審酌），暨其自陳
    學歷為高職畢業，目前從事土木工程工作，每月收入約新臺
    幣35,000元，居住於公司宿舍，須扶養父母，未婚無子女（
    見本院卷第41頁）之智識程度、家庭生活狀況等一切情狀，
    量處如主文所示之刑，以示懲儆。
據上論斷，應依刑事訴訟法第273條之1第1項、第299條第1項本
文、第310條之2、第454條第2項（本件依刑事判決精簡原則，僅
記載程序法條文），判決如主文。
本案經檢察官徐書翰提起公訴，檢察官黃信勇到庭執行職務。
中　　華　　民　　國　　110 　年　　11　　月　　29　　日
                  刑事第十庭    法　官　潘明彥
以上正本證明與原本無異。
如不服本判決應於收受本判決後20日內向本院提出上訴書狀，並
應敘述具體理由。其未敘述上訴理由者，應於上訴期間屆滿後20
日內向本院補提理由書狀（均須按他造當事人之人數附繕本）「
切勿逕送上級法院」。 
　　　　　　　　　　　　　　　　書記官  蘇豐展　　　　　
中　　華　　民　　國　　110 　年　　11　　月　　29　　日
附錄本案論罪科刑法條：
中華民國刑法第185條之3第1項
駕駛動力交通工具而有下列情形之一者，處2年以下有期徒刑，
得併科20萬元以下罰金：
一、吐氣所含酒精濃度達每公升零點二五毫克或血液中酒精濃度
    達百分之零點零五以上。
二、有前款以外之其他情事足認服用酒類或其他相類之物，致不
    能安全駕駛。
三、服用毒品、麻醉藥品或其他相類之物，致不能安全駕駛。

【附件】：
臺灣臺南地方檢察署檢察官起訴書
                                    110年度偵字第17462號
　　被　　　告　吳岱錄　男　46歲（民國00年00月00日生）
　　　　　　　　　　　　住臺南市○○區○○路0段000巷000
                          弄00號
　　　　　　　　　　　　送達臺南市○○區○○路000號之2
　　　　　　　　　　　　國民身分證統一編號：Z000000000號
上列被告因公共危險案件，已經偵查終結，認應提起公訴，茲將
犯罪事實及證據並所犯法條分敘如下：
　　  　犯罪事實
一、吳岱錄前於民國108年間，因公共危險案件，經臺灣臺南地
    方法院以108年度交易字第700號判決處有期徒刑8月確定；
    又於同年間，因公共危險案件，經臺灣臺南地方法院以108
    年度交易字第1052號判決處有期徒刑9月確定，上開各罪復
    經臺灣臺南地方法院以109年度聲字第698號裁定應執行有期
    徒刑1年1月確定，於110年3月22日徒刑執行完畢釋放出監。
    詎其於110年8月16日15時35分許，在臺南市仁德區中正路2
    段之檳榔攤飲用啤酒後，明知飲酒吐氣所含酒精濃度達每公
    升0.25毫克以上，不得駕駛動力交通工具，竟未待體內酒精
    成分消退，仍於同日15時36分許，自該處騎乘車牌號碼000-
    000號普通重型機車離去。嗣於同日15時40分許，行經臺南
    市仁德區德洋路183巷2弄口，因頭戴工程帽為警攔檢盤查，
    並於同日15時55分，測得吐氣所含酒精濃度達每公升0.32毫
    克。
二、案經臺南市政府警察局歸仁分局報告偵辦。
　　　  證據並所犯法條
一、上揭犯罪事實，業據被告吳岱錄於警詢及偵查中坦承不諱，
    並有酒精測定紀錄表、舉發違反道路交通管理事件通知單、
    財團法人工業技術研究院呼氣酒精測試器檢定合格證書各1
    份在卷可稽，足認被告之自白與事實相符，其犯嫌堪以認定
    。
二、核被告所為，係犯刑法第185條之3第1項第1款之公共危險罪
    嫌。又被告前有如犯罪事實欄所載之論罪科刑及執行情形，
    有刑案資料查註紀錄表1份附卷可憑，其於徒刑執行完畢5年
    內，故意再犯本件有期徒刑以上之罪，為累犯，請依刑法第
    47條第1項規定加重其刑。
三、依刑事訴訟法第251條第1項提起公訴。
　  此　致
臺灣臺南地方法院
中　　華　　民　　國　 110　　年　　9 　　月　　3 　　日
　　　　　　　　　　　　　　　檢察官  徐  書  翰
本件證明與原本無異
中　　華　　民　　國　 110　　年　　9 　　月　　8 　　日
                              書記官  甘  東  民
附錄所犯法條：
中華民國刑法第185條之3
駕駛動力交通工具而有下列情形之一者，處 2 年以下有期徒刑
，得併科 20 萬元以下罰金：
一、吐氣所含酒精濃度達每公升零點二五毫克或血液中酒精濃度
    達百分之零點零五以上。
二、有前款以外之其他情事足認服用酒類或其他相類之物，致不
    能安全駕駛。
三、服用毒品、麻醉藥品或其他相類之物，致不能安全駕駛。
因而致人於死者，處 3 年以上 10 年以下有期徒刑；致重傷者
，處 1 年以上 7 年以下有期徒刑。
曾犯本條或陸海空軍刑法第 54 條之罪，經有罪判決確定或經緩
起訴處分確定，於五年內再犯第 1 項之罪因而致人於死者，處
無期徒刑或 5 年以上有期徒刑；致重傷者，處 3 年以上 10 年
以下有期徒刑。